臺灣臺北地方法院民事判決　　　　　　　96年度訴字第2716號
原　　　告　丁○
訴訟代理人　宋耀明律師
　　　　　　賴文萍律師
　　　　　　蔡佳君律師
上列一人之
複　代理人　吳志光律師
被　　　告　戊○○　　住臺北市.
訴訟代理人　呂偉誠律師
上列當事人間請求返還股票事件，本院於民國96年10月29日言詞
辯論終結，判決如下：
    主  文
原告之訴及假執行之聲請均駁回。
訴訟費用由原告負擔。
    事實及理由
一、本件原告原起訴依民法第541條、第597條及第767條之規定
    ，先位請求被告返還遠東航空股份有限公司（下稱遠東航空
    公司）股票500張共50萬股（編號86-ND-000000-0至86-ND-0
    000000-0，下稱系爭股票），及備位請求被告給付新台幣（
    下同）325萬5,000元，及自起訴狀繕本送達被告之翌日起至
    清償日止，按年息5％計算之利息。嗣訴訟中，變更依民法
    第184條第1項前段、第544條之規定，請求被告給付325萬5,
    000元，及自起訴狀繕本送達被告之翌日起至清償日止，按
    年息5％計算之利息。被告雖不表同意，惟其請求之基礎事
    實同一，且不甚礙被告之防禦及訴訟之終結，依民事訴訟法
    第255條第1項第2款、第7款之規定，應予准許。
二、原告主張：伊與訴外人丙○○為兄妹關係，雙方因繼承取得
    之遠東航空股份有限公司（下稱遠東航空公司）股權屢有爭
    執，而被告則居中協商。伊於民國90年3月29日，為展現丙○○協商之誠意，且信賴身為律師之被告，將伊持有之遠東
    航空公司股票500張共50萬股（編號86-ND-000000-0至86-ND
    -0000000-0，下稱系爭股票），交予被告代為保管。嗣因伊
    與丙○○間之糾紛經多次協商無著，丙○○甚至對伊提起民
    、刑訴訟，故伊原先本於協商之誠意而將系爭股票交由被告
    保管之目的顯無法達到，已無再委由被告保管之必要，乃於
    95年10月25日以存證信函通知被告於文到3日內將系爭股票
    悉數返還予伊，該函於95年10月26日送達被告，則兩造間之
    委任或寄託關係自斯時起業已終止，被告應於95年10月29日
    前將系爭股票返還予伊，豈知被告竟逾越權限，擅自將系爭
    股票移轉交予丙○○，致損及伊權利，爰依民法第184條第1
    項前段、第544條之規定請求被告賠償新台幣（下同）325萬
    5,000元（按95年10月30日每股收盤價6.51元計算，50萬股
    之價值為325萬5,000元）等語。並聲明：（一）被告應給付
    原告325萬5,000元，及自起訴狀繕本送達被告之翌日起至清
    償日止，按年息5％計算之利息；（二）願供現金或等值之
    兆豐國際商業銀行安和分行可轉讓定期存單為擔保，請准宣
    告假執行。
三、被告則以：
（一）關於原告將系爭股票交給被告，是委託被告保管或委由被
      告交付丙○○？
 　1、被告為執業律師，本事件被告係受丙○○之委任，依丙○○與原告於75年間所簽訂協議書，代表丙○○向原告催討
      返還包括母股、配股共計2,308萬3,656股之遠東航空公司
      股票，並代表丙○○與原告進行協商，原告一再表示其有
      解決之誠意，願意先將部分股票移轉交付予丙○○，嗣臨
      時派其員工於90年3月29日將系爭股票蓋妥背書轉讓印鑑
      後，送至被告律師事務所，由事務所秘書甲○○收受，並
      於原告之明細表上記載「甲○○收訖90.3.29」字樣；其
      後因原告遲遲無法提出具體解決方式，被告乃依丙○○之
      指示分別於90年4月27日及90年5月24日向原告發出催告信
      函請其依約履行，嗣原告於90年6月5日回函予被告之信內
      容，亦明確記載「（一）本人確有誠意履行75年12月5日
      所簽訂之協議書，惟誠如　貴大律師來函所陳，關於履行
      之方案仍有待雙方進一步協商，包括因移轉股票所可能涉
      及之各項稅捐負擔問題等…」等語，足證原告先於90年3
      月29日交付系爭股票，又於交付後之90年6月5日表示願履
      行75年12月5日所簽訂之協議書，同意移轉股票，則被告
      將系爭股票交與其當事人丙○○，自屬符合原告依約履行
      之意旨，核無不當之情事，況且原告迄今未曾舉證證明原
      告究係於何時與被告有達成所謂委任保管契約關係之意思
      表示合致之事實存在，故兩造之間並不存在任何原告所稱
      委任契約之法律關係。
　 2、上開事實業據證人丙○○及甲○○證述甚詳，與被告前開
      主張事實相符，至於原告聲請傳訊證人乙○○所證述顯屬
      不實，且證人乙○○曾受僱於原告，於89年間至90年間曾
      多次代表原告與被告協商有關系爭75年12月5日協議書履
      行事宜，顯與原告有利害關係，其證詞顯有偏頗之情甚明
      ，自不足採。
 　3、本事件自始至終，被告均係受丙○○之委任及指示，代理
      丙○○處理相關事務，並未曾有同時受原告委任之情事，
      此由前開被告90年4月27日及90年5月24日律師函中亦均一
      再表明「茲受當事人丙○○之委任」等語甚明，且兩造亦
      不曾有任何之合意而成立委任之情形，故原告主張被告受
      其委任及代其保管股票乙節，自不可採。況原告於其民事
      準備二狀載「…蓋原告僅委由被告保管股票，而未委任由
      被告代為向丙○○協調兩造之糾紛…」等語，顯見原告亦
      自承兩造間並不存在委任契約關係，則原告主張依民法第
      544條規定請求云云，即屬無據。兩造間既不存在委任關
      係，且被告係代表丙○○一方，與原告處於利害關係對立
      之情形，衡諸常情，被告自不可能再為原告保管股票而成
      立「委任契約」關係，原告所主張亦無理由。
 　4、至於原告以被告於95年5月24日律師函中載有「…及台端
      已交付本人保管中之五十萬股外…」之文字，指主張被告
      承認係受原告委任云云。惟按「解釋意思表示，應探求當
      事人之真意，不得拘泥於所用之辭句。」民法第98條定有
      明文。查被告95年5月25日律師函主旨載明：「請　台端
      （即原告）於接獲本函七日內，將…交付本事務（所）暫
      時保管，逾期即提出刑事告訴，請查照。」，上開律師函
      說明更載明「茲受當事人丙○○之委任，特再函請　台端
      將讓售予丙○○先生之遠東航空公司之股票，母股連同應
      有之配股共計…扣除原在丙○○處之一千零五十萬元及台
      端已交付本人保管中之五十萬股外，其餘…股交付予本人
      暫時保管，以示履行合約之誠意…，否則即依法提出刑事
      告訴…」等語，觀諸該信函前後文意，顯示被告係受丙○○委任對原告為催告通知，且如原告不履行合約義務，將
      立即對原告提出刑事追訴等情，足證被告係代表丙○○而
      與原告處於對立之情形，而其中所載「…及台端已交付本
      人保管中之五十萬股…」，意指　台端（即原告）已交付
      本人（代丙○○）保管中之五十萬股之意，事理甚明，然
      原告竟斷章取義，故意曲解原告該信函之真意，顯屬無理
      。
　 5、原告主張原證1之明細表上由甲○○簽收字樣，為被告受
      原告委任保管之事實云云。惟查，原告將系爭股票送至被
      告事務所時，該明細表上並非由被告簽收，且該明細表為
      原告片面製作之格式，甲○○僅係書寫「甲○○收訖90.3
       .29 」之字樣，充其量僅表示甲○○確有收到原告所交
      付系爭五十萬股股票之事實，但並未曾為任何代理被告與
      原告成立委任契約或寄託契約之意思表示，且被告更未曾
      為任何授權，足證該明細表簽收字樣，不足以證明兩造間
      成立委任契約或寄託契約法律關係。
（二）關於原告是否為系爭股票之所有權人？依原告與丙○○75
      年12月5日所簽訂協議書，原告是否負有移轉系爭股票與
      丙○○之義務？
　 1、依原告與丙○○所簽訂75年12月5日協議書第1條載明，原
      告同意將其所繼承胡侗清先生所有之遠航公司全部股權，
      讓與丙○○，而丙○○已依該協議書第2條約定付清全部
      價款，故原告自應依該協議書約定，將所繼承全部遠東航
      空公司股票，讓與丙○○。又依被告分別於90年4月27日
      及90年5月24日寄發二封律師函，代丙○○向原告催討上
      開遠東航空公司股票，而原告乃寄發90年6月5日信函與被
      告，其說明第二、（一）載明「本人確有誠意履行75年12
      月5日所簽訂之協議書，惟誠如　貴大律師來函所陳，關
      於履行之方案仍有待雙方進一步協商，包括因移轉股票所
      可能涉及之各項稅捐負擔問題等…」等語，再觀諸原告所
      交付系爭股票，係已先於股票背書蓋妥背書轉讓印鑑章再
      交付股票，實為轉讓系爭股票與丙○○之事實等情事，均
      已足證原告交付系爭股票，係為履行其與丙○○上開協議
      書所約定義務而為，依90年11月12日修正前公司法第164
      條規定及最高法院60年度台上字第817號判例見解所揭示
      ：『公司法第一百六十四條規定：「記名股票由股票持有
      人以背書轉讓之」，此所謂股票持有人，應包括股票名義
      人及因背書而取得股票之人，又背書為記名股票轉讓之唯
      一方式，只須背書轉讓，受讓人即為股票之合法持有人』
      之見解，原告既已於90年3月29日將系爭股票背書及交付
      予被告，並經被告交予丙○○，則系爭股票已生合法轉讓
      與丙○○之效力，原告已非系爭股票之所有權人，原告事
      後反悔而提起本件訴訟，並無理由。
 　2、況自89年6月間起，原告就其應移轉之股票，包括繼承之
      母股及爾後盈餘分配之股份，均詳細向丙○○說明，且包
      括原告所溢售應給付丙○○部分及其所繳納之所得稅，及
      原告須補擔保品給銀行亦告知丙○○，研商過程均包括盈
      餘緩課部分，並依商議之結果提出約定書之稿，依該約定
      書內容，由被告代理丙○○與原告訂約，雙方屬對立之關
      係。又原告於90年2月9日傳真表示願意全盤履約，90年3
      月9日再次來傳真表示願意履行，90年3月14日又傳真表示
      願意履行，只是手頭還不方便，同年3月29日交付已蓋妥
      過戶轉讓之系爭股票，至90年5、6月間，仍表示願意依約
      履行，則原告本有履行前述協議書之義務，又多次口頭、
      書面表示願意履行，則該部分之股票交付丙○○，即屬依
      照原告之意願加以履行並無不當。
   3、原告主張依丙○○與其之本院另案90年度重訴字第3078號
      履行契約事件（下稱本院90年度重訴字第3078號案件）之
      民事判決，原告並無移轉系爭股票之義務云云。惟查，本
      院90年度重訴字第3078號案件之訴訟標的，係有關另外1,
      300萬2,408股之更名過戶登記及另外1,208萬3,656股之交
      付，並非系爭股票，故該案判決效力不及於系爭股票。況
      該案判決係於92年6月6日作成，與原告90年3月29日交付
      系爭股票並無直接關聯，且原告於前開90年6月5日信函中
      ，確已自承「本人確有誠意履行75年12月5日所簽訂之協
      議書，惟誠如　貴大律師所陳…」等事實，故原告引據本
      院本院90年度重訴字第3078號案件之判決結果，否認有移
      轉系爭股票之義務云云，並不能推翻其交付系爭股票時，
      確係本於履行75年12月5日協議書之意思而為之事實，至
      於如原告事後主張其應無移轉義務而給付之情形時，則涉
      及原告是否得向丙○○訴請返還之問題，而非提起本訴向
      被告求償。
（三）關於原告主張被告未經原告同意，將系爭股票交予丙○○
      ，侵害原告之所有權，依民法第184條第1項前段及民法第
      544條之規定請求被告負賠償責任，是否有理由？若有理
      ，賠償金額應為多少？
      如前所述，被告受丙○○委任及將系爭股票交付與丙○○
      ，乃被告依依法規定受任義務之正當行為，並不成立原告
      所主張侵權行為，原告依民法第184條第1項前段請求賠償
      ，並無理由。又兩造間並無成立任何委任契約或寄託契約
      ，原告依民法第544條規定請求賠償，亦屬無據。另原告
      主張以95年10月30日每股收盤價格為6.51元計算系爭股票
      之價值，亦未提出其法律上之依據，被告予以否認。
（四）關於原告依民法第184條第1項前段及第544條之規定，對
      被告為損害賠償之請求，其請求權是否已罹於時效？
 　1、原告將系爭股票背書交付轉讓予丙○○後，原告於本院90
      年度重訴3078號案件在於92年6月6日作成判決前，已明確
      知悉被告早已將系爭股票交付予丙○○之事實後（參見該
      案判決書第5頁第2點所載「…90年間被告為表示履行協議
      書之誠意，又完成移轉所有權用印並交付戊○○部分50萬
      股股票轉交原告，足見…」等內容自明），嗣原告曾於92
      年8月14日發函予被告，載明要求被告返還包括系爭股票
      在內之1,050萬股股票云云，則縱使自本院90年度重訴字
      第3078號案件判決，於92年6月6日作成時起算，至原告提
      起本件起訴時，早已逾民法第197條所規定2年消滅時效期
      間，原告請求已無理由。
 　2、至於原告主張依民法第544條規定請求部分，於事件發生
      當時，被告為執業律師，並受丙○○委任處理系爭協議書
      向原告催討股票事宜，並未曾再受原告委任為其居間協調
      ，更未曾亦無必要私下再受原告委任代其保管系爭股票，
      已如前述，況依民法第127條第6款規定：「左列各款請求
      權，因二年間不行使而消滅：六、律師、會計算、公證人
      所收當事人物件之交還。」，則原告早於前開90年度重訴
      字第3078號民事事件已知悉系爭股票已交與丙○○之事實
      ，且曾於92年8月14日發函催告返還，則迄至原告提起本
      件起訴，早已逾民法第127條第6款所規定2年時效期間，
      而不得請求返還，原告既已不得請求返還系爭股票，自無
      再主張損害賠償之餘地。
（五）綜上所述，原告之請求，並無理由。並聲明：1、原告之
      訴駁回；2、如受不利之判決，願供擔保請准免為假執行
      之宣告。
四、兩造不爭執之事實：
（一）原告於90年3月29日將系爭股票交由其秘書乙○○送至被
      告的律師事務所，由被告的助理甲○○簽收，簽收單上載
      有「存放遠航股票於戊○○律師處明細表」字樣。
（二）被告已將系爭股票交給丙○○。
（三）原告將系爭股票交予被告當時，被告為丙○○之委任律師
      。
（四）原告於系爭股票背面之股票轉讓登記表中之出讓人欄中均
      已蓋妥其印鑑章。
五、兩造之爭點及論述：
    原告主張其將系爭股票交付委託被告保管，被告竟逾越權限
    ，擅將系爭股票移轉交予丙○○，致其受有損害，爰依民法
    第184條第1項前段、第544條之規定請求被告賠償損害等語
    ，為被告所否認，並以前揭情詞置辯。是兩造所爭執之處，
    應在於：（一）原告之請求權是否罹於時效？（二）原告交
    付系爭股票予被告，雙方是否成立「委託保管」關係？茲分
    述如下：
（一）原告之請求權是否罹於時效？經查：
   1、按消滅時效，自請求權可行使時起算；因侵權行為所生之
      損害賠償請求權，自請求權人知有損害及賠償義務人時起
      ，2年間不行使而消滅，民法第128條前段、第197條第1項
      前段分別定有明文。經查，丙○○與原告間之本院90年度
      重訴字第3078號案件，丙○○於該案件委任被告為其訴訟
      代理人，而被告在該案審理中，91年2月26日提出民事補
      充理由狀表示「... 九十年三月廿九日被告（即本件原告
      ）為表示履行協議書之誠意，又蓋妥移轉所有權之用印並
      交付戊○○律師五十萬股股票轉交原告（即丙○○），足
      見被告確已依雙方之協議作業交付一千一百萬股股票。..
      . 」（見該案件卷第60頁），又於92年3月7日在民事協商
      室（一）調查時亦表示：「股票一直都在原告（即丙○○
      ）手上，被告（即本件原告）陸續交付兩次母股的股票，
      後面所配子股中兩邊相加，分別交付1050萬股及50萬股的
      股票」等語（見該案件卷第146頁）；另原告於該案件92
      年4月22日提出之民事辯論意旨狀表示：「... 第二部分
      則是原告（即丙○○）於其書狀中所謂之『五十萬股』，
      為答辯人（即本件原告）於九十年間在雙方協商過程中，
      為表示最大善意於解質後交予戊○○律師保管，...。答
      辯人從無將此五十萬股移轉予原告之意，更無授權戊○○
      律師將此股份轉交原告，故若原告確實於未經答辯人同意
      之情形下，任意將此等股份佔為己有，則是否設有侵占、
      竊盜等罪責，答辯人自將依法主張與追訴。惟縱使原告主
      張此部份股票已於其占有之中（...），答辯人亦得請求
      其返還，準此，爰以此訴狀之送達代催告，要求原告於此
      訴狀送達後立即將此部分之股票返還予答辯人。... 」（
      見該案件卷第202頁正反面），此經本院調閱該案卷核閱
      屬實，並有該案件判決在卷可稽。足見原告至遲於92年3
      、4月間已知被告將系爭股票交予丙○○，並認有損及原
      告權益。果爾，原告自斯時起即可對被告行使侵權行為損
      害賠償請求權，惟原告遲至96年3月30日始提起本件民事
      訴訟，顯已逾2年之時效，被告依民法第144條第1項規定
      提出時效抗辯而拒絕給付，即屬有據。
   2、至於原告另依民法第544條請求被告損害賠償部分，法律
      並無特別規定該條請求權時效期間，自應適用民法第125
      條規定之一般請求權時效15年，此部分原告之請求權並未
      罹於時效，被告辯稱此部分已逾民法第127條第6款所規定
      2年時效期間云云，並不可採。
（二）原告交付系爭股票予被告，雙方是否成立「委託保管」關
      係？經查：
   1、按民事訴訟如係由原告主張權利者，應先由原告負舉證之
      責，若原告先不能舉證，以證實自己主張之事實為真實，
      則被告就其抗辯事實即令不能舉證，或其所舉證據尚有疵
      累，亦應駁回原告之請求。又請求履行債務之訴，除被告
      自認原告所主張債權發生原因之事實外，應先由原告就其
      主張此項事實，負舉證之責任，必須證明其為真實後，被
      告於其抗辯事實，始應負證明之責任，此為舉證責任分擔
      之原則（最高法院17年上字第917號、43年台上字第377
      號判例參照）。準此，如原告主張有交付股票委託被告保
      管之關係存在，即須就股票之交付與委託保管意思表示相
      互一致負舉證責任。而交付股票之原因多端，或為買賣，
      或為贈與，或因其他之法律關係而為交付，非謂一有股票
      之交付，即得推論授受股票之雙方當然為委託保管關係。
      若僅證明有股票之交付，未證明委託保管意思表示互相一
      致者，尚不能認有委託保管關係存在。查本件原告起訴主
      張其將系爭股票交付委託被告保管，被告竟逾越權限，擅
      自將系爭股票移轉交予丙○○，致其受有損害，爰依民法
      第544條之規定請求被告賠償損害，被告既未就原告主張
      其交付系爭股票為委託保管之事實自認，揆諸首揭說明，
      即應由原告就其主張之「委託保管」關係，負舉證之責任
      。
   2、原告主張其交付系爭股票予被告，係委託被告保管云云，
      無非以：（1）被告之助理甲○○簽名收迄系爭股票之單
      據名稱為「存放遠航股票於戊○○律師處明細表」（見卷
      第11頁）；（2）被告致原告之90年5月24日（90）德倫字
      第0274號律師函說明第3-4行中載有「台端已交付本人保
      管中之五十萬股外」等語（見卷第12頁）；（3）乙○○
      之證詞（見本院96年10月8日言詞辯論筆錄）為證。但查
      ：
   （1）由證人甲○○證稱：系爭股票是原告的秘書送過來的，
        原告秘書要送過來之前有打電話告訴我說她要送胡先生
        的股票過來，我就請她送過來，原告與丙○○間都不互
        相聯絡，都是透過事務所來處理，而我們律師是胡先生
        的代理人，當時股票送過來，因為劉律師不在，所以由
        我簽收，「存放遠航股票於戊○○律師處明細表」係原
        告的秘書帶來的，我當時簽收時只有注意手寫部分及點
        收，並未注意該表名稱等語（見本院96年8月13日言詞
        辯論筆錄），僅能證明其有收迄系爭股票之事實，並不
        能證明甲○○有代理被告與原告成立「委託保管」契約
        ，亦不能僅以甲○○簽收單據名稱為「存放遠航股票於
        戊○○律師處明細表」，即認兩造間有「委託保管」意
        思表示之合致。
   （2）所提上開律師函說明第3-4行中雖載有「台端已交付本
        人保管中之五十萬股外」等語，惟按解釋當事人所立書
        據之真意，以當時之事實及其他一切證據資料為其判斷
        之標準，不能拘泥字面或截取書據中一二語，任意推解
        致失真意（最高法院19年上字第28號判例參照）。查綜
        觀該律師函全文為：「主旨：請台端（即原告）於接獲
        本函七日內，將台端轉讓與胡先生之股票，交付本事務
        （所）暫時保管，逾期即提出刑事告訴，請查照。說明
        ：茲受當事人丙○○之委任，為顧及雙方之情誼，特再
        函請台端將讓售予丙○○先生之遠東航空公司之股票，
        母股連同應有之配股共計二千三百零八萬三千六百五十
        六股，扣除原在丙○○處之一千零五十萬元及台端已交
        付本人保管中之五十萬股外，其餘一千二百零八萬三千
        六百五十六股交予本人暫時保管，以示履行合約之誠意
        ，至於具體之方案，得再進一步協商之，否則即依法提
        出刑事告訴，請查照」，並參諸原告於90年3月29日交
        付系爭股票予被告時，被告為丙○○之委任律師，受丙○○委任處理丙○○與原告間有關遠東航空公司股票移
        轉事宜，為原告所不爭。又原告與丙○○於75年12月5
        日簽訂協議書，原告同意將其所得繼承胡侗清先生所有
        之遠東航空公司全部股權讓與丙○○，於辦理繼承登記
        後移轉與丙○○，丙○○除負責以原告名義繳納原告因
        繼承上開股權應負擔之遺產稅外，同意分5年支付原告
        2,000萬元，有被告所提出為原告所不爭執其真正之該
        協議書在卷可稽。雖本院90年度重訴字第3078號案件判
        決認系爭股票係之後配發之股利，並非原告因繼承而取
        得之遠東航空公司股票，然由被告提出之卷附89、90年
        間原告與丙○○往來文件之股票明細表、溢售股票之說
        明、補提擔品之告知、函、約定書、90年2月9日傳真、
        90年3月9日傳真、90年3月14日傳真（參被證5-12）觀
        之，足見雙方有意一次解決數年以來之股票糾紛，系爭
        股票自是雙方所欲解決之股票之一。另參以證人丙○○
        證稱：因為我向原告要股票的時候，她為了表示誠意解
        決，又不願意見我，所以就交給我委託的律師，原告交
        給我律師系爭股票就是要給我的等語（見本院96年6月2
        5日言詞辯論筆錄）；證人甲○○證稱：系爭股票是原
        告的秘書送過來的，原告秘書要送過來之前有打電話告
        訴我說她要送胡先生的股票過來，我就請她送過來，原
        告與丙○○間都不互相聯絡，都是透過事務所來處理，
        而我們律師是胡先生的代理人，當時股票送過來，因為
        劉律師不在，所以由我簽收等語（見本院96年8月13日
        言詞辯論筆錄）；及被告陳稱：因為原告與丙○○訂有
        協議書，將原告名下所繼承的遠航股票全數出售給丙○○，丙○○價金已經給付，但是原告的股票尚未過戶，
        所以自89年起丙○○就委託我們事務所向原告追討應該
        過戶的原航股票，在90年2、3月以前，原告都表示願意
        照協議書履行，但一直都沒有行動，後來我們就說原告
        先交一些股票過來，所以原告就交系爭股票到事務所來
        ，當時我不在，是我的秘書收的，我們是代丙○○向原
        告催討股票，且系爭股票背面原告背書轉讓用印均已蓋
        妥，所以我們認為就是要交給丙○○的，我們就交給丙○○了等語（見本院96年9月3日言詞辯論筆錄）。又參
        以原告於接到該律師函後，隨即於90年6月5日答覆被告
        之函中再度重申其確有誠意履行75年12月5日所簽訂之
        協議書，有該含在卷可稽。足見上開律師函，應係被告
        受丙○○之委任所發，要求原告須將原告轉售予丙○○
        之遠東航空公司股票，尚未交付之1,208萬3,656股先交
        付被告保管，以示原告履行合約之誠意，而原告先前交
        付之系爭股票，係為表示原告有意願履行與丙○○於75
        年12月5日簽訂之協議書，果爾，被告當時均以身為丙○○之代理人身分與原告接觸，原告以有誠意履行與丙○○之協議而將系爭股票交付被告，被告係以身為丙○○代理人之身分而收受，尚難認兩造間就系爭股票之交
        付另有成立「委託保管」關係之意思合致，原告截取該
        律師函中「台端已交付本人保管中之五十萬股外」一句
        ，即謂兩造間成立「委託保管」契約，並不可採。再者
        ，縱認原告主張其意將系爭股票交付被告保管，希冀被
        告居中協調一節屬實，然被告當時既受丙○○之委任，
        代理丙○○向原告追討股票，彼此處於對立之地位，原
        告亦無法舉證其有向被告表明另行委任被告保管系爭股
        票並被告有同意之情事，亦難認雙方有達成「委託保管
        」意思合致之約定。況原告交付被告之系爭股票，均於
        背面蓋妥背書章，此為兩造不爭之事實，倘原告係交付
        被告保管，何須如此讓系爭股票處於隨時得辦理過戶之
        狀態？再衡以被告身為律師，並當時已受丙○○之委任
        ，與原告處於對立之地位，果另有受原告委任保管系爭
        股票，豈有不簽立書面載明以免日後發生爭議之理？此
        均不符常情。另原告所提出其有授權被告代理其磋商有
        關出賣其名下遠航股票事宜之授權書一紙（原證19）部
        分，為被告所否認，查該紙授權書並無被告之簽認，原
        告亦未舉證以實其說，自不可採。
   （3）至於證人乙○○證述伊到被告律師事務所時有與被告碰
        面，伊跟被告說股票先放在被告這邊，請被告他保管一
        節，非惟被告所否認，亦與上開證人甲○○證述情節不
        符，且乙○○當時果有與被告碰面並向被告表示原告委
        託被告保管系爭股票之意思，何以不請被告簽名收迄系
        爭股票？又誠如前述，被告身為律師，且當時已受丙○○之委任，與原告處於對立之地位，倘另有受原告委任
        保管系爭股票，豈有不簽立書面載明以免日後發生爭議
        之理？此均不符合常情。是尚難僅以乙○○上開證詞即
        認兩造間有成立「委託保管」關係之意思合致。
   （4）綜前，由原告所提證據，不足以證明兩造間就系爭股票
        之交付有成立「委託保管」關係之意思合致之事實。此
        外原告復未就兩造間就系爭股票之交付成立「委託保管
        」關係之有利事實舉證以實其說，揆諸首揭說明，原告
        主張其將系爭股票交付委託被告保管，被告逾越權限，
        擅將系爭股票移轉交予丙○○，侵害其權利，依民法第
        544條之規定請求被告賠償損害，亦難認有理由。
六、綜上所述，原告依民法第184條第1項前段、第544條之規定
    ，請求被告應給付325萬5,000元，及自起訴狀繕本送達被告
    之翌日起至清償日止，按年息5％計算之利息，為無理由，
    應予駁回。而其假執行宣告之聲請亦失所附麗，應併予駁回
    。
七、本件為判決基礎之事證已明，兩造所為之其他主張、陳述並
    所提之證據，經審酌後，認均與本件之結論無礙，不再一一
    論述，併予敘明。
八、訴訟費用負擔之依據：民事訴訟法第78條。
中　　華　　民　　國　　96　　年　　11　　月　　14　　日
                      民事第六庭    法　官　曾部倫
以上正本係照原本作成
如對本判決上訴，須於判決送達後20日內向本院提出上訴狀
中　　華　　民　　國　　96　　年　　11　　月　　16　　日
                                    書記官  謝梅琴
